臺灣臺中地方法院刑事判決
111年度訴字第550號
公  訴  人  臺灣臺中地方檢察署檢察官
被      告  李亭禹

                    住○○市○○區○○路0段00巷00弄00號0樓0室

            魏琮晏


            鄭婷芸


            徐世泓


            李侑忠


            張皓鈞


上  一  人
選任辯護人  鄭  才律師
            陳冠仁律師
            王邵威律師
上列被告因妨害秩序等案件，經檢察官提起公訴（110年度少連
偵字第160號），被告於準備程序時就被訴事實為有罪陳述，經
檢察官聲請改依協商程序而為判決，本院合議庭裁定由受命法官
獨任進行認罪協商程序，判決如下：
    主      文
己○○犯意圖供行使之用而攜帶兇器在公共場所聚集三人以上下手
實施強暴脅迫罪，處有期徒刑陸月，如易科罰金，以新臺幣壹仟
元折算壹日。緩刑貳年。
丁○○成年人與少年共同故意對少年犯意圖供行使之用而攜帶兇器
在公共場所聚集三人以上下手實施強暴脅迫罪，處有期徒刑玖月
。緩刑貳年。
丙○○共同犯剝奪他人行動自由罪，處有期徒刑參月，如易科罰金
，以新臺幣壹仟元折算壹日。
辛○○成年人與少年共同故意對少年犯剝奪他人行動自由罪，處有
期徒刑伍月，如易科罰金，以新臺幣壹仟元折算壹日。
戊○○共同犯剝奪他人行動自由罪，處有期徒刑參月，如易科罰金
，以新臺幣壹仟元折算壹日。
壬○○共同犯剝奪他人行動自由罪，處有期徒刑參月，如易科罰金
，以新臺幣壹仟元折算壹日。緩刑貳年。
    犯罪事實及理由
一、本案犯罪事實及證據，除增列證據「被告己○○等6人於本院
    準備程序及協商程序時所為之自白（見本院卷第97頁、第13
    5頁、第198-199頁、第201-202頁）」外，其餘均引用檢察
    官起訴書之記載（如附件）。
二、本案被告己○○等6人已認罪，經檢察官與被告己○○等6人及被
    告壬○○之辯護人於審判外達成協商合意，其合意內容如主文
    所示。上開協商合意並無刑事訴訟法第455條之4第1項所列
    情形之一，檢察官聲請改依協商程序而為判決，本院爰不經
    言詞辯論，於協商合意範圍內為協商判決。
三、應適用之法條：刑事訴訟法第455條之2第1項、第455條之4 
    第2項、第455條之8、第454條第2項，兒童及少年福利與權
    益保障法第112條第1項前段，刑法第11條、第28條、第150
    條第1項前段、後段、第2項第1款、第302條第1項、第55條
    前段、第41條第1項前段、第74條第1項第1款。
四、附記事項：公訴意旨另認被告己○○等6人本案亦涉犯刑法第2
    77條第1項之傷害罪嫌等語，依刑法第287條規定，須告訴乃
    論。茲被告己○○等6人與告訴人癸○○達成和解，告訴人具狀
    撤回告訴，有刑事撤回告訴狀1份在卷可證，此部分本應為
    不受理之諭知，惟所犯傷害罪部分與前經本院論罪科刑之部
    分，有想像競合犯之裁判上一罪關係，爰不另為不受理之諭
    知。
五、協商判決除有刑事訴訟法第455條之4第1項第1款於本訊問程
    序終結前，被告撤銷協商合意或檢察官撤回協商聲請者；第
    2款被告協商之意思非出於自由意志者；第4款被告所犯之罪
    非第455條之2第1項所得以協商判決者；第6款被告有其他較
    重之裁判上一罪之犯罪事實者；第7款法院認應諭知免刑或
    免訴、不受理者情形之一及違反同條第2項「法院應於協商
    合意範圍內為判決；法院為協商判決所科之刑，以宣告緩刑
    、2年以下有期徒刑、拘役或罰金為限」之規定外，不得上
    訴。
六、如有上開可得上訴情形，應於收受判決送達後20日內向本院
    提出上訴書狀（應敘述具體理由並附繕本）。上訴書狀如未
    敘述理由，應於上訴期間屆滿後20日內補提理由書於本院。
本案經檢察官甲○○提起公訴，檢察官乙○○到庭執行職務。
中　　華　　民　　國　　111 　年　　11　　月　　24　　日
                  刑事第十四庭  法  官  王怡蓁
以上正本證明與原本無異。
告訴人或被害人如不服判決，應備理由具狀向檢察官請求上訴，
上訴期間之計算，以檢察官收受判決正本之日起算。
                                書記官  黃雅青
中　　華　　民　　國　　111 　年　　11　　月　　24　　日
附錄論罪科刑法條：
兒童及少年福利與權益保障法第112條
成年人教唆、幫助或利用兒童及少年犯罪或與之共同實施犯罪或
故意對其犯罪者，加重其刑至二分之一。但各該罪就被害人係兒
童及少年已定有特別處罰規定者，從其規定。
對於兒童及少年犯罪者，主管機關得獨立告訴。
中華民國刑法第150條
在公共場所或公眾得出入之場所聚集三人以上，施強暴脅迫者，
在場助勢之人，處1年以下有期徒刑、拘役或10萬元以下罰金；
首謀及下手實施者，處6月以上5年以下有期徒刑。
犯前項之罪，而有下列情形之一者，得加重其刑至二分之一：
一、意圖供行使之用而攜帶兇器或其他危險物品犯之。
二、因而致生公眾或交通往來之危險。
中華民國刑法第302條
私行拘禁或以其他非法方法，剝奪人之行動自由者，處5年以下
有期徒刑、拘役或9千元以下罰金。
因而致人於死者，處無期徒刑或7年以上有期徒刑；致重傷者，
處3年以上10年以下有期徒刑。
第1項之未遂犯罰之。

【附件】
臺灣臺中地方檢察署檢察官起訴書
                                  110年度少連偵字第160號
　　被　　　告　己○○　女　18歲（民國00年0月0日生）
　　　　　　　　　　　　住○○市○○區○○路0段00巷00弄00號2樓6室
　　　　　　　　　　　　居臺中市○○區○○路0段00號
　　　　　　　　　　　　國民身分證統一編號：Z000000000號
　　　　　　　　庚○○　男　24歲（民國00年00月00日生）
　　　　　　　　　　　　住○○市○○區○○路000巷0號　　　　　　　　　　　　　　居臺中市○○區○○路0段00號
　　　　　　　　　　　　國民身分證統一編號：Z000000000號
　　　　　　　　丁○○　男　22歲（民國00年0月00日生）
　　　　　　　　　　　　住○○市○里區○○○街00號
　　　　　　　　　　　　國民身分證統一編號：Z000000000號
　　　　　　　　丙○○　女　20歲（民國00年0月0日生）
　　　　　　　　　　　　住○○市○○區○○街00巷00弄00號2樓
　　　　　　　　　　　　國民身分證統一編號：Z000000000號
　　　　　　　　辛○○　男　21歲（民國00年00月00日生）
　　　　　　　　　　　　住○○市○○區○○街○○巷00號
　　　　　　　　　　　　國民身分證統一編號：Z000000000號
　　　　　　　　戊○○　男　19歲（民國00年00月00日生）
　　　　　　　　　　　　住○○市○區○○路000巷00號
　　　　　　　　　　　　國民身分證統一編號：Z000000000號
　　　　　　　　壬○○　男　19歲（民國00年0月00日生）
　　　　　　　　　　　　住○○市○區○○○路0段00○0號8樓
　　　　　　　　　　　　國民身分證統一編號：Z000000000號
上列被告等因妨害秩序等案件，已經偵查終結，認應提起公訴，
茲將犯罪事實及證據並所犯法條分敘如下：
　　　　犯罪事實
一、緣少年林○利（93年9月生，真實姓名年籍均詳卷，另由臺灣
    臺中地方法院少年法庭審理）因細故對少年癸○○（93年9月
    生，真實姓名年籍均詳卷）心生不滿，與少年癸○○相約於民
    國110年1月18日17時45分許，在臺中市○○區○○○○路0段000號
    對面之南苑公園談判，另召集己○○、庚○○、丁○○、丙○○、辛○○、戊○○、壬○○（下合稱己○○等7人）、少年洪○輔（93年5
    月生，真實姓名年籍均詳卷，另由臺灣臺中地方法院少年法
    庭審理）、少年石○蓁（93年12月生，真實姓名年籍均詳卷
    ，另由臺灣臺中地方法院少年法庭審理）及少年蘇○丞（93
    年12月生，真實姓名年籍均詳卷，另由臺灣臺中地方法院少
    年法庭審理），由少年林○利駕駛車牌號碼000-0000號之自
    用小客車（下稱A車）搭載己○○、丙○○、少年石○蓁，庚○○駕
    駛車牌號碼000-0000號之自用小客車（下稱B車）搭載丁○○
    、辛○○、戊○○、壬○○，少年蘇○丞騎乘車牌號000-0000碼號
    普通重型機車（下稱C車）及少年洪○輔一同前往上開公園，
    己○○等7人及少年林○利、少年洪○輔、少年石○蓁、少年蘇○
    丞乃共同基於意圖供行使之用而攜帶兇器在公共場所聚集3
    人以上施強暴脅迫、傷害及剝奪他人行動自由之犯意聯絡，
    由己○○、庚○○、丁○○以徒手毆打少年癸○○，庚○○並持客觀上
    可供兇器使用之木製球棒毆打少年癸○○，致少年癸○○受有頭
    部擦挫傷、頸部挫傷、右側後胸壁擦傷、下背挫傷、右肘挫
    傷、右側腕部挫傷、右尺骨骨折、左側臀部擦傷之傷害，並
    以此方式意圖供行使之用而攜帶兇器在公共場所聚集3人以
    上施強暴脅迫，妨害公共秩序與公眾安寧，嗣經警獲報到場
    ，少年蘇○丞騎乘C車搭載少年洪○輔逃離現場，少年林○利則
    強押少年癸○○上庚○○所駕駛B車，與己○○等7人改前往嶺東科
    技大學附近統一超商、臺中市大肚區藍色公路及望高寮公園
    等處繼續與少年癸○○談判後，少年癸○○再轉乘少年林○利所
    駕駛A車回到其住處後始遭釋放，以此方式剝奪少年癸○○之
    行動自由。
二、案經少年癸○○訴由臺中市政府警察局第四分局報告偵辦。
　　　　證據並所犯法條
一、上開犯罪事實，業據被告己○○、庚○○、丁○○、丙○○、辛○○、
    戊○○、壬○○坦承不諱，及於偵查中具結證述甚詳，核與證人
    即同案共犯少年林○利、少年洪○輔、少年石○蓁、少年蘇○丞
    、證人即告訴人少年癸○○於警詢時之證述相符，並有員警11
    0年1月21日職務報告、中山醫學大學附設醫院診斷證明書、
    林森醫院診斷證明書、車輛詳細資料報表、車行紀錄匯出文
    字資料表、監視器影像擷圖照片、手機錄影光碟暨擷圖照片
    等證據在卷可佐，足證被告己○○等7人自白與事實相符，被
    告己○○等7人罪嫌應堪認定。
二、核被告己○○、庚○○、丁○○所為，係犯刑法第150條第1項後段
    、第2項第1款之意圖供行使之用而攜帶兇器在公共場所聚集
    三人以上下手施強暴脅迫、第277條第1項之傷害及第302條
    第1項之剝奪他人行動自由等罪嫌；被告丙○○、辛○○、戊○○
    、壬○○所為，係犯刑法第150條第1項前段、第2項第1款之意
    圖供行使之用而攜帶兇器在公共場所聚集三人以上施強暴脅
    迫助勢、第277條第1項之傷害及第302條第1項之剝奪他人行
    動自由等罪嫌。被告丙○○等7人及同案共犯少年林○利、少年
    洪○輔、少年石○蓁、少年蘇○丞間，就本案犯行，有犯意聯
    絡及行為分擔，為共同正犯。又被告己○○、庚○○與丁○○，被
    告丙○○、辛○○、戊○○與壬○○，係分別以一行為觸犯上揭數罪
    名，為想像競合犯，請依刑法第55條前段規定，各從一重以
    意圖供行使之用而攜帶兇器在公共場所聚集三人以上下手施
    強暴脅迫、傷害罪名處斷。被告庚○○、丁○○、辛○○等3人於
    案發時業已成年，而與案發當時尚未滿18歲之同案共犯少年
    林○利、少年洪○輔、少年石○蓁、少年蘇○丞，共同故意對案
    發當時尚未滿18歲之告訴人為上開犯行，請依兒童及少年福
    利與權益保障法第112條第1項前段之規定加重其刑。
三、依刑事訴訟法第251條第1項提起公訴。
　　此　致
臺灣臺中地方法院
中　　華　　民　　國　 111　　年　　2 　　月　　16　　日
　　　　　　　　　　　　　　　檢　察　官　甲○○